【裁判字號】    92,訴,2181
【裁判日期】    921230
【裁判案由】    清償債務
【裁判全文】
臺灣桃園地方法院民事裁定  九十二年度訴字第二一八一號
    原      告  國泰人壽保險股份有限公司
    法定代理人  黃調貴
    送達代收人  張智忠
    被      告  甲○○
                乙○○
右當事人間請求清償債務事件，本院裁定如左：
    主      文
本件移送臺灣臺北地方法院。
    理      由
一、按當事人得以合意定第一審管轄法院，民事訴訟法第二十四條第一項定有明文，
    從而當事人兩造既明示就一定法律關係而生之訴訟，合意由某第一審法院管轄者
    ，為原告之當事人即應向經合意之法院起訴，否則雖向原為法定管轄之法院起訴
    者，亦應認為無管轄權，此觀該法條之規定即明；又訴訟之全部或一部，法院認
    為無管轄權者，應依原告聲請或依職權以裁定移送其管轄法院，同法第二十八條
    第一項亦定有明文。
二、本件原告起訴主張被告甲○○於民國九十一年一月二十一日、同年月三十一日，
    邀同被告乙○○為連帶保證人，向原告借貸二筆款項，分別為新臺幣（下同）一
    百八十萬元及十萬元，該二筆借款期限分別至九十九年一月二十一日、同年一月
    三十一日，均約定自借款日起以一個月為一期，前三年按期付利息不還本，後五
    年共分六十期，每期攤還部分本金及按借款餘額計算之利息，約定利率皆自借款
    日算至屆滿二年前一日止按年息百分之六計息，屆滿二年之當日起改按原告當時
    與本件借款同種類貸款之本件抵押物所在地之地區新申貸件未優待利率減碼百分
    之零點四機動計息。遲延清償時除按上開利率計息外並加計違約金（逾期六個月
    以內者，按上開利率百分之十計算，逾期在六個月以上者，按上開利率加倍計算
    ）。詎被告甲○○就上開二筆借款皆僅清償利息至九十二年七月二十一日止即不
    再繳付，迭經催討，被告甲○○未予置理，依約上開借款已視為全部到期，故爰
    依消費借貸及連帶保證契約，請求被告連帶清償債務等情。
三、經查被告二人住所雖均在桃園縣境內，但依兩造間所訂立之約定書第二十三條均
    記載：「因本契約而涉訟時，同意以臺灣臺北地方法院為第一審管轄法院。」有
    約定書影本二紙附卷可憑，是應認本件兩造合意管轄之第一審法院為臺灣臺北地
    方法院，且本件係因借貸契約及連帶保證契約而涉訟，復無專屬管轄之情事，揆
    諸前揭說明，本事件應由臺灣臺北地方法院管轄，玆原告向無管轄權之本院起訴
    ，顯係違誤，爰依職權以裁定移送其管轄法院。
四、依民事訴訟法第二十八條第一項裁定如主文。
中      華      民      國    九十二    年     十二     月     三十     日
                              臺灣桃園地方法院民事第二庭
~B審判長法官  邱瑞祥
~B      法官  林哲賢
~B      法官  張明儀
右正本係照原本作成
如對於本裁定抗告，應於裁定送達後十日內向本院提出抗告狀。
中      華      民      國    九十三    年      一      月      五      日
                                                  法院書記官   黃文琪


司法院資訊處製作；財團法人民間司法改革基金會備份。
